【裁判字號】    90,易,208
【裁判日期】    900424
【裁判案由】    竊盜
【裁判全文】
臺灣宜蘭地方法院刑事判決                            九十年度易字第二八號
    公  訴  人  臺灣宜蘭地方法院檢察署檢察官
    被      告  戊○○
右列被告因竊盜案件，經檢察官提起公訴（九十年度偵字第八六五號）及移送併辦（
九十年度偵字第八六六號），本院判決如左：
    主  文
戊○○連續結夥三人以上、踰越牆垣竊盜，處有期徒刑捌月。
    事  實
一、戊○○基於意圖為自己不法之所有之概括犯意，連續於附表所示之時間、地點、
    以附表所示之方法、竊取被害人如附表所示之財物。嗣分別九十年一月十日經警
    方持搜索票前往位於宜蘭縣冬山鄉○○村○鄰○○路九十八號查獲被害人所有之
    物品私章一枚、玉墜子項鍊一條、西德雙丁、美耐版、不織布、滑軌、防潮布、
    飾條等物品。
二、案經宜蘭縣警察局羅東分局報告臺灣宜蘭地方法院檢察署檢察官偵查起訴暨移送
    併辦。
    理  由
一、訊據被告對於附表所示編號一之事實，自白不諱，且有於自白內容相符之同案被
    告林寬梁供述述及被害人丙○○指述佐證；至於附表所示編號二、三之事實矢口
    否認，辯稱：於八十九年十月底至林寬梁入監前曾將前揭住所出租林寬梁使用，
    因而所查扣被害人之物品為林寬梁所放置云云，然查：附表編號二、三部分之事
    實，業據被害人丁○○及乙○○於警訊中指訴，且於被告住所查扣有前揭被害人
    所有之物品，雖被告辯稱編號二、三部分之犯行應與林寬梁有關，然經承辦檢察
    官調閱林寬梁入監所之相關資料結果，林寬梁於八十九年十二月二十七日因毒品
    案件入所勒戒，然附表編號二、三部分之犯行，分別為八十九年十二月三十日及
    九十年一月初，而此段時間林寬梁於勒戒處所勒戒中，並未居住於前揭住所，且
    亦無參與此二件犯行之可能，被告辯稱為林寬梁所為，並無可採，被告前揭推託
    之詞，顯為卸責之詞，本件事證已臻明確，被告犯行應堪予認定。
二、核被告如附表所為係犯如附表所犯法條所示之罪名。其先後多次竊盜及加重竊盜
    之犯行，時間緊接，方法相同，所犯係構成要件相同之罪，顯係基於概括犯意為
    之，應依連續犯之規定以一情節較重之刑法第三百二十一條第一項第二、四款之
    加重竊盜罪論，並加重其刑。被告與林寬梁、林俊昌就附表編號一部份有犯意聯
    絡及行為分擔，為共同正犯。至公訴意旨所訴之事實，雖僅論及被告於附表編號
    一之時地竊盜，惟被告係基於同一之概括犯意而於附表所示之期間內連續竊盜之
    事實，故併辦如附表編號二、三及之犯罪事實與起訴書所載之犯罪事實，具有連
    續犯之裁判上一罪關係甚明，自應為起訴效力所及，本院理當併予審酌。爰審酌
    被告犯罪動機、目的及犯後坦承犯行，態度尚佳，行竊所用之手段其所侵害之財
    產法益尚輕等一切情狀，爰酌情量處如主文所示之刑。
三、另移送併辦部分（亦即八十八年三月十五日，在宜蘭縣羅東鎮○○○路三六五
    之二五號前，徒手竊取機車置物箱內甲○○皮包一只、手機一只、身分證、駕照
    、會計執照各一枚、提款卡、私章、現金二十元；八十九年十二月十八日下午
    十七時四十五分，在宜蘭縣冬山鄉○○路○段三八三巷六十七號住宅內，竊取女
    用手錶一支、鑽石戒指一只）認被告此二部分涉犯竊盜罪嫌云云。訊據被告堅決
    否認於併案所指之時地有竊盜犯行，辯稱：並未竊取，所查獲之物品是林寬梁所
    放置於其家中等語。按犯罪事實應依證據認定之，無證據不得推定其犯罪事實，
    刑事訴訟法第一百五十四條定有明文。經查公訴人認被告涉犯此部分之犯行，無
    非以承租其房屋之林寬梁供述：雖曾承租被告之房屋，然前揭物品並非伊所竊取
    亦非其所放置等語；及於被告家中查獲前揭贓物為其重要論據。然經本院審理中
    被告否認有公訴人併案所指之此部分犯行，併案所指前揭二部分之犯行，僅因於
    被告家中查獲被害人之物品，然被告房屋確實曾租賃與他人，故其其屋內被害人
    失竊物品之來源仍有不明確之處，尚難僅以於被告家中查獲物品據認為被告涉有
    竊盜之嫌，此外，復查無其他積極證據足資證明被告確有此部分之犯行，其此部
    分之犯罪應屬不能證明，是此二部分與被告右開論罪之竊盜罪並非構成要件相同
    之連續犯關係，無裁判上一罪之關係，本院依法無從併予審理，附此敘明。
據上論斷，應依刑事訴訟法第第二百九十九條第一項前段，刑法第二十八條、第三百
二十一條第一項第二款、第四款、第五十六條，判決如主文。
本案經檢察官林慧到庭執行職務
中      華      民      國      九十      年      四    月   二十四      日
                            臺灣宜蘭地方法院刑事第二庭
   法  官
右正本證明與原本無異。
不得上訴。
                                          書記官
中      華      民      國        九十        年       月        日
參考法條：
刑法第三百二十一條第一項第二款、第四款
附表：
┌──┬────┬──────┬───┬─────┬─────┬───┐
│編號│犯罪時間│犯罪地點    │被害人│竊得財物  │竊盜方法  │所犯法│
│    │        │            │      │          │          │條    │
├──┼────┼──────┼───┼─────┼─────┼───┤
│１  │八十九年│宜蘭縣冬山鄉│丙○○│電纜一批  │夥同林寬梁│刑法第│
│    │十二月中│梅林路六百五│      │          │、林俊昌等│三百二│
│    │旬      │十八號鎰年木│      │          │三人，由林│十一條│
│    │        │業公司      │      │          │寬梁以攀爬│第一項│
│    │        │            │      │          │圍牆進入夜│第二款│
│    │        │            │      │          │間夜間無人│、第四│
│    │        │            │      │          │看守之鎰年│款    │
│    │        │            │      │          │公司竊盜  │      │
├──┼────┼──────┼───┼─────┼─────┼───┤
│２  │八十九年│宜蘭縣冬山鄉│丁○○│刨刀、鋸騙│侵入無人看│刑法第│
│    │十二月三│香和路二五七│      │、工具袋、│守之空地竊│三百二│
│    │十日上午│巷三三號    │      │釘槍、修邊│盜        │十條第│
│    │八時    │            │      │機、空壓機│          │一項  │
│    │        │            │      │、美耐版、│          │      │
│    │        │            │      │滑軌等物  │          │      │
│    │        │            │      │          │          │      │
├──┼────┼──────┼───┼─────┼─────┼───┤
│３  │九十年一│宜蘭縣冬山鄉│乙○○│電纜線一批│侵入無人看│同右  │
│    │月初某時│梅花路二五六│      │          │守之商號內│      │
│    │        │巷三七號    │      │          │竊盜      │      │
│    │        │            │      │      │          │      │
└──┴────┴──────┴───┴─────┴─────┴───┘


司法院資訊處製作；財團法人民間司法改革基金會備份。
